# 母公司合并层面信托计划预期收益的计算及是否合并？

提问人：hgd20084944 时间：2021-07-01 23:33:07
A公司下有B、C两个子公司，A公司出资额占B、C公司出资份额分别为100%、34%。20×0年度，B公司设立某信托计划，B公司作为信托管理人，总规模 4 亿元，B公司和C公司各自认购 2 亿元（各占50%）。20×1年 4 月，B公司因资金紧张处置了认购的 2 亿元，C公司仍持有 2 亿元。
假设：该信托计划底层资产为债权类投资，不存在优先级、劣后级。且（B公司收取的信托报酬+C公司预期收益×34%）＜信托计划总体预期收益×20%；（B公司收取的信托报酬+C公司预期收益）＞信托计划总体预期收益×50%
问题：20×1年 4 月，B公司不再合并该信托计划，A公司合并财务报表层面是否需要合并此信托计划？
我们的疑问在于，在A公司合并财务报表层面，子公司B为管理人【拥有对被投资方的权力】，子公司C持有50%的份额，在A合并财务报表，计算可变回报【预期收益】时，C公司预期收益是否需要×34%，若需要，在A合并财务报表层面则不合并该信托计划？

回答人：chenyiwei
在A合并财务报表，计算可变回报【预期收益】时，C公司预期收益应包含归属于少数股东的损益在内，也就是不应乘以34%。另外66%的收益虽然归属于少数股东，但也是A可控制的部分的收益。
因此，A应继续将该信托计划纳入合并报表范围。当然还要关注一下B作为管理人的具体权限，以及B的管理活动对信托的可变回报的影响。